最　高　行　政　法　院　裁　定
　　　　　　　　　　　　　94年度裁字第01380號
抗　告　人　乙○○
　　　　　　丁○○
　　　　　　戊○○
　　　　　　丙○○
　　　　　　甲○○
上列抗告人因與相對人財政部臺灣省南區國稅局等6相對人間綜
合所得稅事件，對於中華民國92年12月15日高雄高等行政法院92
年度訴字第1086號裁定提起抗告，本院裁定如下︰
　　主  文
抗告駁回。
抗告訴訟費用由抗告人負擔。
　　理  由
一、按抗告法院認抗告為不合法或無理由者，應為駁回抗告之裁
    定。次按抗告係對於裁定不服請求救濟之方法，其相對人自
    以該事件之對造為限，苟提起抗告，以與該事件無關之人為
    相對人，自為法所不許。
二、本件原裁定以：（一）抗告人乙○○90年度綜合所得稅結算
    申報，原列報本人、配偶暨扶養親屬等5人免稅額新臺幣（
    下同）555,000元，經相對人財政部臺灣省南區國稅局（下
    稱南區國稅局）初查核定綜合所得稅總額為1,913,669元，
    綜合所得淨額為1,050,590元，應補徵稅額38,813元，抗告
    人乙○○不服，主張所得稅法相關扣除額規定違憲云云，申
    經相對人南區國稅局復查決定以，本件應補徵稅額38,813元
    ，繳納期間自民國（下同）91年12月16日起至91年12月25日
    止，嗣因更正改訂繳納期限至92年1月10日止，該核定稅額
    繳款書並於91年12月24日由抗告人乙○○配偶即抗告人甲○
    ○簽收，有核定稅額繳款書附原處分卷可稽，依首揭規定抗
    告人應於92年2月10日（因2月9日為星期日，延長至次日）
    前提出復查之申請，而抗告人乙○○遲至92年2月13日始為
    之，顯已逾30日之不變期間，揆諸首揭規定，原處分即屬確
    定。訴願決定自程序上予以駁回，經核並無不合。抗告人乙
    ○○復對已確定之行政處分提起行政訴訟，即屬不備起訴要
    件，自為法所不許，因而予駁回。其餘抗告人部分（為抗告
    人乙○○之配偶、兒子），經查均未經訴願，是彼等提起本
    件撤銷訴訟，亦屬不備起訴要件，因而併予駁回。（二）撤
    銷訴訟，抗告人於訴狀誤列相對人機關者，依行政訴訟法第
    107條第2項準用同法條第1項之結果，其無須命補正之情形
    者，行政法院自得以裁定駁回之。查本件抗告人請求撤銷之
    原處分，其處分機關為南區國稅局，財政部為主管租稅之最
    高行政機關，並非原處分機關，另南區國稅局臺南市分局，
    亦非原處分機關，抗告人誤列為相對人機關，提起撤銷行政
    訴訟，自非法之所許，因而亦併予駁回，經核均無不合。
三、本件抗告人就相對人財政部、財政部臺灣省南區國稅局、財
    政部臺灣省南區國稅局臺南市分局部分，僅就實體方面指摘
    原處分違法，而就原裁定自程序上駁回其於原審之訴，有如
    何之違誤，則未為何指摘，自難認其抗告為有理由，應予駁
    回。另就相對人司法院、公務員懲戒委員會及本院提起抗告
    部分，因抗告人於原法院並未以此3相對人為被告提起行政
    訴訟，且未論及此相對人與本事件之關連，又原審亦未就此
    3相對人為裁定，揆之前開說明，抗告人原不得對此3相對人
    提起抗告，其本部分之抗告難認為合法，應予駁回。
四、依行政訴訟法第104條、民事訴訟法第95條、第78條、第85
    條第1項前段，裁定如主文。
中    華    民    國    94    年    7     月    21    日
                  第二庭審判長法  官　葉　振　權
                              法  官  鄭  淑  貞
                              法  官　劉　鑫　楨
                              法  官　吳　明　鴻
                              法  官　梁　松　雄
以  上  正  本  證  明  與  原  本  無  異
中    華    民    國    94    年    7    月    22     日
　　　　　　　　　　　　　　　書記官　阮　桂　芬
